# 专项应付款形成资产时增加的资本公积的纳税调整问题

提问人：mflhacker78 时间：2012-05-23 12:44:00
关键看你的财政补助是什么性质的补助收入，而不在于你的会计处理。税法就是税法，当税法要调整怎么会看你的会计科目？

回答人：chenyiwei
基本赞同此观点，税法上依据财税[2008]151号、财税[2009]87号、财税[2011]70号等文件进行税务处理。企业取得的各类财政性资金，除属于国家投资和资金使用后要求归还本金的以外，实际上都不是真正免税的。

提问人：banqi 时间：2012-12-27 14:22:43
有个问题,旧准则下,对于 900 万资本公积增值的所得税的会计处理是: 借：资本公积 贷：应缴税金 还是：借：所得税 贷：应缴税金？

回答人：chenyiwei
借记资本公积，不是借记所得税费用。